臺灣臺中地方法院簡易民事判決
                                    110年度中簡字第960號
原      告  陳婉儀  
訴訟代理人  賴俊宏律師
被      告  林慶輝  

            陳品圻  



訴訟代理人  陳佳伶律師
上列當事人間請求損害賠償事件，本院於民國110年9月2日言詞
辯論終結，判決如下：
    主      文
被告林慶輝、陳品圻應連帶給付原告新臺幣10萬元，及被告林慶
輝自民國110年1月22日起、被告陳品圻自110年1月23日起，均至
清償日止，按年息百分之5計算之利息。
原告其餘之訴駁回。
訴訟費用由被告林慶輝、陳品圻連帶負擔三分之一，餘由原告負
擔。
本判決原告勝訴部分得假執行，但被告陳品圻如以新臺幣10萬元
為原告預供擔保後，得免為假執行。
    事實及理由
壹、程序事項：
    被告林慶輝經合法通知，未於言詞辯論期日到場，核無民事
    訴訟法第386條各款所列情形，爰依原告之聲請，由其一造
    辯論而為判決。
貳、實體事項：
一、原告主張：
    緣原告與被告林慶輝於民國82年間結婚，現有二名成年子女
    。兩人婚後感情尚稱融洽，詎料原告於民國109年4月間於被
    告林慶輝手機中竟發現被告二人間有大量的對話紀錄及共同
    出遊拍照留念之照片，且從被告二人對話紀錄來看，其中有
    不斷出現「想妳哦」、「愛妳哦」等字眼（見本院卷第35、
    37、39、41、43、45、47、53頁），及二人經常相約出遊之
    對話內容。另外，從二人合照照片中，亦不乏有作出狀似喝
    交杯酒、親吻臉頰並留有唇印、在愛心圖案旁拍照、搭肩拍
    照、雙手十指緊扣、手摸大腿等等親密姿勢，狀似熱戀中之
    男女，顯已逾越一般異性朋友社交行為之界限。原告於確知
    其配偶林慶輝外遇出軌後，為保家庭和睦選擇原諒，並朝修
    補夫妻關係方向邁進，經被告林慶輝表示之後不會再跟被告
    陳品圻有所聯絡。詎料被告二人仍持續有所往來，並經原告
    於109年11月12日於台中大坑全家便利商店，再次發現被告
    二人共同出遊約會。經查，原告與被告林慶輝間婚姻關係迄
    今已28年餘，現有子女2人皆已成年，被告陳品圻明知被告
    林慶輝為有配偶之人，渠等竟存有不正常之婚外情，導致原
    告與被告林慶輝婚姻破碎。足見被告侵害原告身分法益情節
    重大，對原告與被告林慶輝婚姻及家庭關係影響甚鉅，原告
    因而感到悲憤、沮喪等，所受精神上痛苦非輕。爱審酌兩造
    身分資力、被告侵害行為之情狀、原告所受精神上痛苦之程
    度等一切情狀，爰依民法第184 條第1項、第185 條第1項前
    段、第195條第3項準用同條第1項等規定，提起本件訴訟，
    請求被告二人連帶賠償非財產上之損害30萬元等語。並聲明
    ：㈠被告二人應連帶給付原告新台幣30萬元，及自起訴狀繕
    本送達翌日起，至清償日止，按年息百分之5計算之利息。㈡
    訴訟費用由被告二人連帶負擔㈢請依職權宣告假執行。
二、對被告答辯之陳述：
  ㈠被告陳品圻否認有與被告林慶輝喝交杯酒、親吻臉頰並留有
    唇印、搭肩拍照、雙手十指緊扣、手摸大腿及出遊約會等情
     事。惟觀諸原告所提被告二人出遊照片（見本院卷第109-1
    49頁），其中確有兩人身體接觸且情狀親密，顯已逾越一般
    朋友正常社交往來分際之情形，例如：本院卷第109頁左下
    角照片，被告林慶輝身體緊貼被告陳品圻，被告二人狀似喝
    交杯酒之動作、同頁右下角照片，被告林慶輝倚靠在被告陳
    品圻身上，並親吻陳品圻臉頰；本院卷第131頁右下角照片
    ，被告陳品圻左手搭著被告林慶輝左肩拍照；本院卷第133
    頁左上角照片，被告林慶輝左手牽著被告陳品圻右手，且二
    人雙手十指緊扣、同頁右下角照片，被告林慶輝身體緊貼被
    告陳品圻，且林慶輝做出欲親吻陳品折臉頰之動作；本院卷
    第147頁左下角照片，被告二人同於車內，被告林慶輝左手
    撫摸被告陳品圻右腳大腿。綜上，原告所提被告二人照片內
    容均為被告二人合照照片，且被告二人拍照時之神態、表情
    ，就外人看來就像是交往中的男女朋友或夫妻關係，並非被
    告陳品圻所辯係參與群體戶外活動所拍之照片。尤有甚者，
    其中不乏有被告二人身體接觸且狀似親密之照片，足徵被告
    二人顯已逾一般異性朋友社交行為之界限，且被告二人之行
    為已導致原告與被告林慶輝婚姻破碎，足見被告二人侵害原
    告身分法益情節重大，對兩造婚姻及家庭關係影響甚鉅。
  ㈡被告陳品圻辯稱原告所提照片內容之行為係發生於99年12月
    31日至109年12月31日間，故原告於109年12月31日提起本件
    訴訟，其損害賠償請求權已罹於10年時效而消滅。惟原告所
    提被告二人出遊照片中所記載之時間為西元2020年2月至9月
    (即109年2月至9月)間所拍攝，倘被告辯稱該照片上所記載
    時間非實際拍攝時間，被告就此自當舉證以實其說。被告二
    人於108年11月間認識，此由被告林慶輝臉書照片所拍攝2人
    共同出遊時間為2019年11月23 日（見本院卷第301頁），足
    資證明。是被告辯稱被告二人出遊照片為99 年12月31日至1
    09年12月31日間所拍攝，顯與被告2人認識時間有所衝突，
    足徵被告上開時效抗辯，應無理由。
三、被告林慶輝未於言詞辯論期日到庭，亦未提出任何書狀作何
    聲明或陳述。
四、被告陳品圻則以：
  ㈠否認有與被告林慶輝「喝交杯酒、親吻臉頰並留有唇印、搭
    肩拍照、雙手十指紧扣、手摸大腿」、「出遊約會」之情事
    ，原告自應就有無上開事實及有何可歸責性、違法性等節負
    舉證責任。就原告指稱被告二人間之對話紀錄，原告所提之
    照片雖其中有不斷出現「想妳喔」、「愛妳喔」等字眼（見
    本院卷第35、37、39、41、43、45、47、53頁），然由前開
    照片可知，被告陳品圻對於被告林慶輝PO文「想妳喔」、「
    愛妳喔」等字眼，並未曾給予任何親密、曖昧之回應，此純
    屬被告林慶輝個人片面言論。而其餘之簡訊內容，均屬一般
    朋友間之對話，難認有原告所指 「逾越一般異性朋友社交
    行為之界限」之情事，而評價被告侵害原告之配偶權。又已
    婚之人如何與異性或同性相處，包括LINE 對話， 屬林慶輝
    個人人格自由不受約制，猶如林慶輝喜愛慕某偶像明星，在
    未實際付出實際行動時，縱然有此本法，法律亦難以此評價
    侵害配偶權。有關本院卷第61頁,字面上被告林慶輝陳述原
    告將於11:00才需上班，此乃被告林慶輝之陳述，其意思僅
    被告林慶輝知悉，且由上下文觀之，被告陳品圻並沒有提及
    任何原告上班有關事宜，被告陳品圻亦不知所以然。
  ㈡另由本院卷第35頁之對話記錄「林慶輝向被告表示:星期四我
    不跟妳們去了因我老婆說那龜鹿膏家裡有」可證，被告林慶
    輝參與之活動乃群體活動，並非與被告出遊約會，且林慶輝
    還有向原告報備，原告也知悉該活動；其餘之簡訊內容,是
    屬一般朋友間之對話，例如林慶輝邀請被告參與之原住民報
    佳音、晚會、眠月線等活動，均為一般群體活動，且被告不
    一定有空參與，難認有原告所指「逾越一般異性朋友社交行
    為之界限」之情事；至於原告稱兩造共同出遊所提之照片（
    見本院卷第109-149頁），均為原告斷章取義，故意誤導鈞
    院，該部分之照片均為兩造間參與群體戶外活動之照片，是
    一群朋友問之正當戶外活動，兩造亦有與其他參與者合照，
    惟原告故意只提出兩造合照之照片，隱匿被二人與其他參與
    者合照，實難以原告斷章取義之照片，據以認定被告有原告
    所指「逾越一般異性朋友社交行為之界限」之情事；而本院
    卷第109頁之4張照片為三五好友聚餐時由友人所拍攝，被告
    否認該照片中被告林慶輝臉上紅色痕跡為被告留有之唇印；
    本院卷第109頁左下方照片狀似兩造在喝交杯，此乃因友人
    起鬨，要求林慶輝做出搞笑之動作，實難以1張搞笑之照片
    ，即認被告與林慶輝有「逾越一般異性朋友社交行為之界限
    」之情事，而由該頁右下角可知,該時被告閉目養神，被告
    林慶輝竟無預警突然靠近被告臉煩，被告也嚇一跳，被告並
    不同意林慶輝趁被告閉目養神不及防備之際靠近被告臉頓，
    此情況與一般男女合意親吻，故意逾越社交行為界限之情況
    大不相同，被告僅閉目養神，實難以閉目養神之照片,即評
    價被告侵害原告之配偶權；再者被告平時喜歡爬山練練腳力
    及肺活力，故三五好友常會相約一起爬山，被告二人僅為一
    般普通好友，偶爾聯繫，並與三五好友爬山，並無原告所指
    「逾越一般異性朋友社交行為之界限」之情事，故原告請求
    被告陳品圻負侵權行為賠償責任，核屬無據；關於本院卷第
    71頁之對話，被告林慶輝表示欲陪同被告陳品圻探視被告陳
    品圻之父親，其原因乃係被告陳品圻與被告林慶輝為爬山之
    山友，偶爾相約與三五好友一起爬山，有時會談及家中長輩
    身體不適，朋友間會提供一些長輩養生意見亦為常態，該次
    被告林慶輝本欲提供被告陳品圻父親養生意見，但後來因為
    被告陳品圻臨時有事,探視行程並未成行。
  ㈢原告所提被告林慶輝手機內之照片內容均係發生於99年12月3
    1日至109年12月31日日間，原告於109年12月31日始提起本
    件訴訟，其損害賠償請求權已罹於民法第197條第1項之10年
    時效而消滅，原告請求被告負侵權行賠償責任，難認為有據
    。而本院卷第301頁原告所稱之時間「2019年11月23日，乃
    被告林慶輝 PO文 FB 或上傳FB之時間,並非該照片之「拍攝
    日期」，被告陳品圻否認該照片拍攝時間為「2019年11月23
    日」，綜觀一般人多有上傳兒時照片或一、二十年前之照片
    於FB 之舉動，不能以上傳FB之時間來認定照片「拍攝日期
    」。關於本院卷第45頁被告陳品圻傳給被告林慶輝的簡訊照
    片:乃因在2020年2月1日新聞及網路均盛行鼓勵大家「在 20
    20年2月2日晚20時20分,請拍一張照片留著紀念，照片上請
    注明”拍攝於公元000000000000”。這個數字人類紀元只有一
    次，分享歡樂(見本院卷第307頁)，此訊息被告訴訟代理人
    也有收到友人傳送，謹為傳訊息之人轉貼新聞或網路之資訊
    分享歡樂，被告陳品圻並無向被告林慶輝表達任何愛意之意
    思。一般男女社交行為，諸如會面聚會、用餐談心、攝影合
    照，本非法律所不許，且已婚之人如何與異性或同性相處，
    應仍屬個人人格自由不受約制之範疇，並不因結婚而放棄交
    友、言論、居住之人格自由。由原告所提出之照片觀之，均
    無法證明被告有單獨偕被告林慶輝同宿、深夜共處一室或共
    眠一床等逾越正常男女交往行為之照片，故原告請請求被告
    負侵權行為賠償責任,核屬無據。退一步言,縱認原告之配偶
    關係之身分法益遭受侵害，惟被告陳品圻未曾給予被告林慶
    輝任何親密、曖昧之明確回應；亦未向被告林慶輝明確表示
    任何情意,純屬林慶輝個人片面言論，自難以林慶輝個人言
    論，即評價符合情節重大之條件，一概均得請求非財產上之
    損害賠償等語，資為抗辯。並聲明㈠原告之訴駁回。㈡如受不
    利判決願供擔保請准免予假執行。㈢訴訟費用由原告負擔。
五、得心證之理由：
  ㈠按因故意或過失不法侵害他人之權利者，負損害賠償責任；
　　故意以背於善良風俗之方法，加損害於他人者亦同；數人共
    同不法侵害他人權利者，連帶負損害賠償責任；不法侵害他
    人之身體、健康、名譽、自由、信用、隱私、貞操，或不法
    侵害其他人格法益而情節重大者，被害人雖非財產上之損害
    ，亦得請求賠償相當之金額；前項規定，於不法侵害他人基
    於父母、子女或配偶關係之身分法益而情節重大者，準用之
    ，民法第184條第1項、第185條第1項、第195條第1項前段、
    第3項分別定有明文。次按婚姻係以夫妻之共同生活為其目
    的，配偶應互相協力保持其共同生活之圓滿安全及幸福，而
    夫妻間互守誠實，係為確保其共同生活之圓滿安全及幸福之
    必要條件，故應解為配偶因婚姻契約而互負誠實之義務，配
    偶之一方行為不誠實，破壞共同生活之圓滿安全及幸福者，
    即為違反因婚姻契約之義務而侵害他方之權利（最高法院55
    年臺上字第2053判例意旨參照）。準此以觀，侵害配偶權之
    行為，不以通姦行為為限，倘其行為已逾社會一般通念所能
    容忍之範圍，且達於破壞他人婚姻共同生活之圓滿安全及幸
    福之程度，即足當之（臺灣高等法院103年度上易字第490號
    判決意旨可資參照）。
  ㈡查本件原告與被告林慶輝為夫妻，兩人之2名子女均已成年，
    被告陳品圻知悉被告林慶輝為有配偶之人，且被告二人曾有
    數度出遊、保持聯繫之情形，有原告所提被告二人之LINE對
    話紀錄、原告之戶籍謄本一份在卷可稽（見本院卷第27、29
    -107頁），且為被告陳品圻所不爭執（見本院卷第278、279
    頁），堪認屬實。又原告主張被告二人之行為已經侵害其配
    偶權，造成其精神上之損害，被告林慶輝已於相當時期受合
    法通知，未於言詞辯論期日到場，亦未提出準備書狀為何爭
    執，依民事訴訟法第436條第2項準用同法第280條第3項、第
    1項之規定，視同自認，應堪信為真正。惟原告該部分之主
    張則為被告陳品圻否認在卷，並以前揭情詞置辯，是本件爭
    點厥為：被告2人之交往是否已逾越一般男女社交行為，情
    節重大，而侵害原告之配偶權益？若有侵害，應否賠償？應
    賠償之數額為何？
  ㈢經查：
　⒈原告指稱被告二人間之對話紀錄中不斷出現「想妳喔」、「
    愛妳喔」等字眼，有手機翻拍照片可佐（見本院卷第35、37
    、39、41、43、45、47、53頁），被告二人均未爭執此為兩
    造間之對話內容，堪認屬實。雖由前開照片可知，被告陳品
    圻對於被告林慶輝屢次傳訊「想妳喔」、「愛妳喔」等語，
    並未回應相同之字句，然依一般社會通念，「愛你」、「想
    你」均係用於親密關係者間傳達情感之互動語詞，縱使是基
    於例外而玩笑為之，亦多屬偶爾，而難成常態，倘被告二人
    並無逾越一般男女正常交往之情誼，在雙方均已成年、且明
    知對方為已婚之情形下，對於該等訊息內容屢次之傳送，應
    會感到不妥、錯愕及困擾，甚至加以明確拒絕或更正，然觀
    之被告陳品圻之回應，其每每均係相當淡定，仍繼續對被告
    林慶輝回覆訊息，傳送照片及貼圖，絲毫沒有否定、困惑或
    拒絕之意，顯與常理不符甚明，是被告陳品圻該部分所辯並
    無可採，被告二人前揭手機簡訊之對話內容、該等內容之次
    數，均確實已逾越一般男女正常交往之範疇，不因被告陳品
    圻是否為同樣內容之回應而有不同。
　⒉依本院卷第35頁之對話紀錄，被告林慶輝向被告陳品圻表示:
    「星期四我不跟妳們去了因我老婆說那龜鹿膏家裡有」可知
    被告林慶輝確實有時會與被告陳品圻一同參與群體活動，然
    由上揭照片前後文之對照觀之，被告林慶輝於晚間11點多傳
    訊予被告陳品圻表示：「我已到家，謝謝，妳的陪伴」、「
    感恩、累了早些休息，晚安」、「不好意思 歹勢」、「好
    了、 早點休息、想你哦！」，並於同日晚間11時36分許貼
    出被告陳品圻與夜景之出遊獨照，且被告林慶輝除不斷對被
    告陳品圻傳送「想妳」、「愛妳」之語詞外，並數次邀約被
    告陳品圻一起用餐、見面、出遊，有被告二人Line對話紀錄
    翻拍照片可憑（39、53、55、61、63、71），是亦難以被告
    二人曾與他人群體出遊，即否定被告二人常為逾越一般男女
    正常往來之簡訊內容聯繫，及相約單獨出遊等事實。蓋「謝
    謝妳的陪伴」、「想妳哦」、「愛妳」等字眼，依一般社會
    通念，本非針對一般友人為之始屬常態，已於前述，縱使曾
    與群體出遊，亦無從解免於被告二人上開逾越一般男女正常
    往來之行為，是被告該部分所辯，亦無可採。
　⒊再者，關於本院卷第61頁所示被告二人之Line對話紀錄，被
    告林慶輝係於晚間9時23分許傳訊給被告陳品圻：「收資料
    會很久嗎？可收好資料再去啊！」，被告陳品圻回：「不會
    拿給他就好、可以走別的路線」，被告林慶輝又回：「可啊
    、那妳可有方案呢？」，被告陳品圻則回：「再看看溫度氣
    候、熱屎人了」，被告林慶輝再回：「不然到大雪山林道香
    杉林順登長壽山否、午餐在香杉林吃泡麵泡茶如何」，其後
    同日晚10時51分，被告林慶輝又傳訊：「相互勉勵、妳睡了
    沒？明天中午一起吃飯吃完飯再去送件可否？12：30於停車
    場」，被告陳品圻乃回：「？？？剛剛洗澡好、明天下午不
    爬山嗎？」，被告林慶輝則回：「老婆11：00才上班」等語
    （見本院卷第61頁），足徵被告二人當天應係相約爬山，且
    非與其他有人共同出遊，否則即非被告二人自行決定時間、
    地點即可；且被告林慶輝原本欲先待被告陳品圻送件後，再
    一同前往大雪山林道，最後在香杉林午餐，然因事後發現原
    告隔天上午11點才上班，導致被告二人無法一起前去爬山，
    計畫產生變更。依理倘被告二人關係正常，並無不可告知原
    告即被告林慶輝之妻子之事由，何以相約出遊需因原告何時
    上班，而受影響？是依被告二人前開對話，亦足認其等彼此
    間，確恐已逾越一般男女正常之往來，被告陳品圻辯稱不知
    該段對話所以然等語，並無可採。
　⒋此外，依本院卷第109頁所示之4張照片可知，此為一旅館房
    間，由照片中雙人床頭櫃之顏色及房間顏色、被告二人所穿
    之服飾觀之，乃為同一時間之同一處所，且房間內透明小茶
    几上放置了雙人紙杯、一只蛋糕紙盤，另一蛋糕紙盤由被告
    陳品圻以手端盛拍照，可認該等房間之使用者應為入鏡之被
    告二人無疑，而被告二人均已成年且明知對方為有配偶之人
    ，仍獨處在旅館之房間之內，其等所為實屬逾越一般男女正
    常交往之範疇。又被告二人尚且於鏡頭前大方展現親吻及雙
    手交纏互餵飲料之舉措，被告陳品圻對於被告林慶輝之親吻
    行為亦未逃避，反而閉目微笑，益徵被告二人間之關係，乃
    非正常男女交往之可言。被告陳品圻雖辯稱：該等照片應係
    現場第三人起鬨所拍攝，被告二人並非獨處等語，然欠缺任
    何憑據，實難採信；況現今手機、相機配有腳架配件者，所
    在多有，被告二人要遂行自拍之結果，實無庸委請第三人之
    協助甚顯。被告二人前開共處旅館房間一室，共享兩人份之
    蛋糕飲料、親吻、互喝交杯酒等行為舉措，均難認為係一般
    異性朋友正常往來之社交行為，已逾越社會一般通念所能容
    忍之範圍至明。
　⒌觀諸本院卷第109-149頁之照片，多為二人密切接近自拍之合
    照，且由於背景、服裝均不相同，故可見有被告二人係多次
    共同出遊無誤，其中，被告二人合照時乃兩手十指緊扣，（
    見本院卷第133頁），被告二人於汽車內合照時，被告林慶
    輝更以左手撫摸被告陳品圻之右大腿，被告陳品圻猶露齒充
    滿笑意（見本院卷第147頁），是依該等照片所示，均顯見
    被告二人間應具有特殊之親密情誼，而與一般異性友人之正
    常社交行為有違，蓋女性之大腿部位本與生殖器官接近，亦
    屬女性身體隱私之部位，衡情應無任由異性隨意觸碰撫摸之
    理，且十指緊扣之身體接觸遠較之一般之牽手行為更加緊密
    ，被告二人上揭行為已逾一般男女之正常交往接觸，洵堪認
    定。被告陳品圻徒以其他被告二人與其他友人共同出遊照為
    佐，辯稱：被告二人並無逾越正常男女交往之範疇等語，而
    未對被告二人何以拍照時要十指緊扣、撫摸大腿，進行解釋
    及說明，辯解尚無可採。 
　㈣被告陳品圻雖辯稱：本件原告已逾侵權行為10年的消滅時效
    ，因臉書乃在於分享個人之生活動態或心得感想，上傳兒時
    照片或一、二十年前之照片於臉書上者比比皆是，不能僅以
    上傳臉書之時間來認定照片之「拍攝日期」，本件原告所提
    之照片皆為10年前之照片，現在科技發達、保養先進，一、
    二十年外貌未變也是常有的事等語。然臉書使用者或有基於
    分享生活動態或心得感想之想法，而上傳兒時照片或一、二
    十年前之照片於臉書之行為，惟此通常屬於較為例外之情形
    ，縱有此情況，使用者多半於說明欄位中，亦會有所說明註
    記，是而，臉書使用者分享現實狀態之行為應屬常態，被告
    陳品圻倘欲就較少發生之「變態事實」如被告林慶輝上傳者
    為10餘年前之照片等，而為答辯主張，自應就此變態事實進
    行舉證，以實其說，否則其所為之抗辯即不足採。
　　本院審之原告所提之被告林慶輝臉書中照片所示被告二人照
    片，與被告陳品圻所提被告二人照片，被告二人之容貌、身
    型、髮型、髮色，甚至被告陳品圻眼鏡鏡框型式，被告陳品
    圻所戴遮陽帽顏色外觀、被告林慶輝毛巾顏色樣式，均屬相
    同（見本院卷第109、111、113、115、117、119、207、209
    、211頁），是應屬同一時期所拍攝者，堪已認定。而被告
    陳品圻自承其所提之照片係108年11月間所拍（見本院卷第3
    24頁），是原告所提被告二人間親密互動之前揭照片亦為相
    當時期所拍，應堪認定，原告主張被告二人相識於108年年
    底，被告林慶輝上傳至臉書之時間如卷附臉書翻拍照片所示
    約109年間，即為被告二人共同出遊、拍攝照片之時間，亦
    堪認定。被告陳品圻雖辯稱：被告二人是認識10餘年之朋友
    ，被告二人容貌10餘年來均未改變等語，然就此自始並未提
    出任何證據為憑，是難認其所為之時效抗辯為可採，其抗辯
    並無理由。
  ㈤綜上被告二人所為，顯已逾一般異性朋友之正常社交行為，
    已破壞婚姻制度下共同生活之信賴基礎無訛。被告二人上開
    抗辯乃與常理不符，難以採據，應堪認定，且其等之行為已
    逾社會一般通念所能容忍之範圍、已達至破壞原告與被告林
    慶輝共同生活圓滿安全及幸福之程度，原告主張其配偶權遭
    受侵害等語，堪以採認。
  ㈥按人格法益被侵害者所得請求非財產上損害之慰撫金數額，
    既無任何客觀標準可資為據，則法院量定此項金額，即應斟
    酌實際加害情形、所造成影響、被害人痛苦程度、兩造之身
    分地位、經濟狀況等情形，核定相當之數額（參照最高法院
    47年臺上字第1221號判例及51年臺上字第223號判例參照）
    。查被告二人侵害原告基於婚姻契約所生權利之行為，係不
    法侵害原告配偶權之人格法益，已於前述，原告精神上自受
    有痛苦，其請求被告二人連帶賠償其所受非財產上之損害，
    即屬有據。查原告為嶺東科技大學二專畢業，現任職於財政
    部中區國稅局台中分局，每月薪資約33,000元，108年度所
    得為474,007元、107年度所得為484,786元，名下財產有房
    屋一棟，汽、機車各1輛，投資股票數筆，有二名已成年之
    子女，無需要扶養之對象；被告林慶輝為高中畢業，目前有
    工作，108年度所得為244,765元、107年度所得為390,364元
    ，有1台機車，從事過保全，理貨員，無需要扶養之對象；
    被告陳品圻為高職畢業，目前任職元大保險公司擔任業務，
    年薪約二十幾萬元左右，109年度所得為211,275元、108年
    度所得為281,346元，已婚，有二名成年子女，需要扶養失
    智的父親等情，經兩造陳述綦詳（見本院卷第325、326頁）
    ，並有兩造稅務電子閘門財產調件明細表、稅務電子閘門所
    得調件明細表、個人戶籍資料查詢結果可佐（本院卷第215-
    219、229-239、289-294頁），堪信為真。爰審酌兩造教育
    程度、家庭狀況、經濟狀況、社會地位、被告二人侵害之手
    段、期間、次數，與原告所受損害之程度等一切情狀，認原
    告請求賠償之精神慰撫金30萬元尚屬過高，應以10萬元較為
    相當。
  ㈦另按給付無確定期限者，債務人於債權人得請求給付時，經
    其催告而未為給付，自受催告時起，負遲延責任，其經債權
    人起訴而送達訴狀者，與催告有同一之效力；遲延之債務，
    以支付金錢為標的者，債權人得請求依法定利率計算之遲延
    利息；應付利息之債務，其利率未經約定，亦無法律可據者
    ，週年利率為百分之5，民法第229條第2項、第233條第1項
    前段及第203條分別定有明文。從而，原告本於共同侵權行
    為之法律關係，請求被告二人連帶給付前開精神慰撫金，及
    自起訴狀繕本送達之翌日起即被告林慶輝自110年1月22日起
    、被告陳品圻自110年1月23日起（見本院卷第157、159頁）
    ，均至清償日止，按年息百分之5計算之利息，尚屬有據。
六、綜上所述，原告依共同侵權行為之法律關係，請求被告二人
    連帶給付原告10萬元，及被告被告林慶輝自110年1月22日起
    、被告陳品圻自110年1月23日起，均至清償日止，按年息百
    分之5計算之利息，為有理由，應予准許；其餘逾此數額所
    為之請求，則無理由，應予駁回。
七、本件事證已臻明確，兩造其餘之攻擊防禦方法及所提證據於
    判決結果不生影響，爰不一一論列，併此敘明。
八、本件係適用簡易程序所為被告部分敗訴之判決，依民事訴訟
    法第第436條第2項、第389條第1項第3款規定，就原告勝訴
    部分應依職權宣告假執行。原告雖陳明願供擔保宣告假執行
    ，應僅在促使法院注意依職權宣告假執行而已，此部分尚無
    庸另為准駁之諭知。又被告陳品圻陳明願供擔保請准宣告免
    為假執行，核屬有據，爰依其聲請、併就被告陳品圻之部分
    依職權，酌定相當之擔保金額准許之，附此敘明。
九、訴訟費用負擔之依據：民事訴訟法第79條、第85條第2項。
中　　華　　民　　國　　110 　年　　10　　月　　5 　　日
                  臺灣臺中地方法院臺中簡易庭
                                  法  官  林秉暉
以上為正本係照原本作成。
如不服本判決，應於送達後20日內，向本院提出上訴狀並表明上
訴理由，如於本判決宣示後送達前提起上訴者，應於判決送達後
20日內補提上訴理由書（須附繕本）。如委任律師提起上訴者，
應一併繳納上訴審裁判費。
中　　華　　民　　國　　110 　年　　10　　月　　5 　　日
                                  書記官  王志伃